【裁判字號】    88,易,4813
【裁判日期】    890202
【裁判案由】    詐欺等
【裁判全文】
臺灣高雄地方法院刑事判決                        八十八年度易字第四八一三號
    公  訴  人  臺灣高雄地方法院檢察署檢察官
    被      告  乙○○
右列被告因詐欺等案件，經檢察官提起公訴（八十八年度偵字第二一四八九號），本
院判決如左：
    主  文
乙○○動產擔保交易之債務人，意圖不法之利益，將標的物遷移，致生損害於債權人
，處拘役貳拾日，如易科罰金，以佰元折算壹日，緩刑貳年。
    事  實
一、乙○○於民國七十四年間曾因妨害家庭案件，經法院判處有期徒刑二月確定，並
    於七十四年十月二十八日易科罰金執行完畢（不構成累犯）。復於八十八年四月
    十三日，在高雄縣鳳山市○○路三十四巷七十號甲○○○○，以動產擔保交易法
    所定之附條件買賣方式，向該該行負責人蔡淑娟購買車牌號碼ＬＹＫ－六六０號
    輕型機車一輛，為動產擔保交易之債務人。雙方約定總價金新台幣（下同）二萬
    二千二百元，自八十八年五月十五日起至八十八年十月十五日止，分六期給付，
    每一個月一期，每期付款三千七百元，未付清全部價款以前，所有權仍屬出賣人
    所有，且應將上述標的物置放在高雄縣鳳山市海光四村三一五號。乙○○僅得依
    約占有使用，不得將該標的物遷移、出賣或為任何處分。詎乙○○於取得上開標
    的物後，價款僅繳二期，即拒不繳納，且在未得蔡淑娟同意情形下，於八十八年
    十一月間某日，將上開標的物遷移至高雄縣大寮鄉○○路一附八十九號，致生損
    害於蔡淑娟。
二、案經被害人蔡淑娟訴請臺灣高雄地方法院院檢察署檢察官偵查起訴。
    理  由
一、右揭事實，業據被告乙○○坦承不諱，核與告訴人蔡淑娟之職員賀永華在偵查中
    到指訴情節之相符，復有契約書、本票及存證信函等影本各乙紙在卷可稽，罪證
    明確，被告犯行洵堪認定。
二、核被告所為，係犯動產擔保交易法第三十八條之罪。公訴人雖以被告僅繳付頭期
    款，即未繳款而遷移車輛，而認被告另犯刑法第三百三十九條第一項之詐欺取財
    罪云云，惟訊據被告則堅決否認有何詐欺犯行，辯稱：伊有繳納二期款項，因身
    體不好才未再繳款等語。經查被告購車時有繳納頭期款，並有簽發面額二萬三千
    元之本票供告訴人擔保，其後確有繳納二期款項七千餘元，亦經被告提出繳款單
    ，為本院當庭核閱屬實，又已與被害人達成民事和解，有和解書一份附卷可憑，
    被告顯無不法所有之意圖甚明。此外，復查無其他積極證據足資證明被告有何詐
    欺犯意，此部分犯罪尚屬不能證明，惟公訴人認此部分犯行與前開論罪部分有牽
    連犯之裁判上一罪關係，爰不另為無罪之諭知。爰審酌被告素行尚可，一時失慮
    ，致觸刑章，犯罪所生之危害尚輕，犯後坦承犯行，態度良好，且已與被害人達
    成民事和解等一切情狀，量處如主文所示之刑，並諭知易科罰金之折算標準。又
    查被告前固曾受有期徒刑以上之宣告，惟於執行完畢後五年以內，未曾受有期徒
    刑以上刑之宣告，有前科查註表卷可稽，本件犯情節非重，被告又已與被害人達
    成民事和解，經上開刑之宣告，應無再犯之虞，本院因認上開宣告刑，以暫不執
    行為適當，爰併諭知緩刑二年，以啟自新。
據上論斷，應依刑事訴訟法第二百九十九條第一項前段、動產擔保交易法第三十八條
、刑法第十一條前段、第四十一條、第七十四條第二款、罰金罰鍰提高標準條例第一
條前段、第二條，判決如主文。
中      華      民      國    八  十  九  年      二  月      二      日
                                      臺灣高雄地方法院刑事庭
                                          法  官    林 水 城
右正本證明與原本無異。
如不服本判決，應於送達後十日內，向本院提出上訴狀。
                                          書記官    李 文 廣
中      華      民      國    八  十  九  年      二    月      二      日
附錄本判決論罪科刑之法條
動產擔保交易法第三十八條
動產擔保交易之債務人，意圖不法之利益，將標的物遷移、出賣、出質、移轉、扺
押或為其他處分，致生損害於債權人者，處三年以下有期徒刑、拘役、或科或並科
六千元以下之罰金。


司法院資訊處製作；財團法人民間司法改革基金會備份。
